臺灣橋頭地方法院刑事判決　
110年度訴字第295號
公  訴  人  臺灣橋頭地方檢察署檢察官
被      告  李福成


指定辯護人  本院公設辯護人李佩娟
上列被告因違反毒品危害防制條例案件，經檢察官提起公訴（11
0年度偵字第5779號、第7285號）及移送併辦（110年度偵字第11
696號），本院判決如下：
    主  文
李福成犯共同販賣第一級毒品未遂罪，累犯，處有期徒刑參年拾
月。扣案如附表二編號一所示之物沒收。
    事  實
一、李福成與劉啓南（已歿，經本院以110年度訴字第295號判決
    公訴不受理確定）均明知海洛因係毒品危害防制條例第2條
    第2項第1款所定之第一級毒品，不得非法持有、販賣，竟共
    同基於販賣第一級毒品海洛因賺取價差利潤以營利之犯意聯
    絡，由劉啓南於民國110年3月25日18時38分許，以其持用之
    行動電話（門號0000000000號）與購毒者林建宏聯繫毒品交
    易事宜後，再撥打李福成持用之行動電話（門號0000000000
    號）通知李福成前往約定地點交易，李福成遂向劉啓南取得
    重量不詳之白色粉末1包（李福成主觀上認定為海洛因，然
    無證據可認內含海洛因成分，詳如後述，下稱系爭白色粉末
    ），隨後於同日18時58分許至高雄市○○區○○○路○○巷00號之
    林建宏住處外，交付系爭白色粉末並收取價金新臺幣（下同
    ）1,000元（事後交回與劉啓南），李福成雖有共同販賣海
    洛因之意，且已著手於交付之販賣海洛因行為，然因並未成
    功交付海洛因而未遂。嗣經警方對劉啓南持用之行動電話（
    門號0000000000號）實施通訊監察後，發覺可疑通話內容，
    遂於110年4月27日16時35分許，持本院核發之搜索票至高雄
    市楠梓區新建南路與新東三街口對李福成執行搜索，並扣得
    如附表二所示之物，始循線查悉上情。
二、案經高雄市政府警察局岡山分局報告臺灣橋頭地方檢察署檢
    察官偵查起訴。
    理  由
壹、程序部分
    按被告以外之人於審判外之言詞或書面陳述，除法律有規定
    者外，不得作為證據；被告以外之人於審判外之陳述，雖不
    符前4條之規定，而經當事人於審判程序同意作為證據，法
    院審酌該言詞陳述或書面陳述作成時之情況，認為適當者，
    亦得為證據，刑事訴訟法第159條第1項、第159條之5第1項
    分別定有明文。本判決所引用被告李福成以外之人於審判外
    之陳述，因檢察官、被告及其辯護人於審判程序中均表示同
    意有證據能力（見訴卷第410頁），本院審酌前開證據資料
    作成時之情況，尚無違法不當及證明力明顯過低之瑕疵，亦
    認為以之作為證據應屬適當，依刑事訴訟法第159條之5規定
    ，均有證據能力。
貳、實體部分
一、認定事實所憑之證據及理由
  ㈠前揭犯罪事實，業據被告於警詢、偵查及本院審理時均坦承
    不諱（見警二卷第12至13頁，偵一卷第10至11頁，訴卷第41
    2頁），核與證人即購毒者林建宏於警詢、偵查及本院審理
    中之證述、證人即共同被告劉啓南（下稱劉啓南）於延押訊
    問時之證述大致相符（見警一卷第10頁、第18頁，他卷第7
    至9頁，訴卷第297至308頁，偵聲一卷第21至27頁），並有
    劉啓南與林建宏之通訊監察譯文、劉啓南與被告之通訊監察
    譯文、監視錄影畫面翻拍照片、高雄市政府警察局岡山分局
    搜索扣押筆錄暨扣押物品目錄表、搜索扣押照片等件附卷可
    稽（見警一卷第25至29頁，警二卷第30至31頁、第51至55頁
    、第59頁），復有如附表二編號1所示之行動電話1支扣案為
    憑，足徵被告之自白與事實相符，堪予採信。
  ㈡按毒品危害防制條例所稱之「販賣」，係指有償的讓與行為
    ，包括以「金錢買賣」或「以物易物」（即互易）等態樣在
    內；祇要行為人在主觀上有藉以營利之意圖，而在客觀上有
    以毒品換取金錢或其他財物之行為，即足當之；至於買賣毒
    品之金額或所換得財物之實際價值如何，以及行為人是否因
    而獲取價差或利潤，均不影響販賣毒品罪的成立（最高法院
    108年度台上字第3567號判決意旨參照）。再考量近年來毒
    品之濫用，危害國民健康與社會安定日益嚴重，治安機關對
    於販賣或施用毒品之犯罪行為，無不嚴加查緝，各傳播媒體
    對於政府大力掃毒之決心亦再三報導，已使毒品不易取得且
    物稀價昂，苟行為人於有償交付毒品之交易過程中無利可圖
    ，縱屬至愚，亦無甘冒被取締移送法辦判處重刑之危險而平
    白從事上開毒品交易之理。經查，被告自承其於交付系爭白
    色粉末與林建宏並收取價金時，知道劉啓南在販賣毒品等語
    （見偵一卷第11頁），可見其明知劉啓南係為獲取金錢，仍
    共同為本案犯行，其與劉啓南主觀上具有共同營利之意圖乙
    節，自堪認定。
  ㈢公訴意旨固認被告所為，係涉犯毒品危害防制條例第4條第1
    項之販賣第一級毒品（既遂）罪嫌等語。惟查：
　⒈本案劉啓南除被訴販賣海洛因與林建宏外，其尚涉嫌販賣海
    洛因與蔡明春、楊武重及被告，有本案起訴書附卷可查（見
    訴卷第11至20頁）。其中證人即購毒者蔡明春於本院審理時
    到庭證稱：我跟劉啓南是鄰居關係，我們從小就認識，劉啓
    南知道我需要施用海洛因來止痛，我每次都向劉啓南購買50
    0元、1,000元的量，如果施用正常的海洛因，我就不會感到
    疼痛、會覺得很舒服、想睡覺，正常的海洛因有一股味道，
    但劉啟南賣的沒有味道，有時候劉啓南給我的毒品品質不好
    ，施打之後不能止痛而且含有一些糖，也不會有想睡覺的感
    覺，施用後就是心裡感覺而已，但沒有效果，劉啓南曾跟我
    說他有摻一些葡萄糖，雖然劉啓南的海洛因品質不好，但我
    沒有其他管道可以取得毒品，只能向他購買等語（見訴卷第
    385至392頁）。且證人即購毒者楊武重於本院審理時到庭證
    稱：我向劉啓南購買海洛因是因為身體難過不舒服，想用海
    洛因來止痛，但我向他買的海洛因品質不好，比較沒有海洛
    因的味道、差很多，施用後沒什麼感覺，我還是會覺得難過
    ，所以向他買幾次之後就沒再找他了等語（見訴卷第392至3
    97頁）。可見劉啓南所販賣之海洛因常有品質不佳、經施用
    後無毒品感受之情形。
　⒉復觀諸劉啓南之前科紀錄，其自97年間開始即有多次施用毒
    品及竊盜案件經法院論罪科刑之前科紀錄，有臺灣高等法院
    被告前案紀錄表在卷可參（見訴卷第29至55頁），顯見其經
    濟狀況非佳，必須屢以竊取他人財物之方式支應其毒品成癮
    需求。惟參以附表一編號2劉啓南與蔡明春就110年2月12日
    交易毒品相關之通訊監察譯文，蔡明春向劉啓南詢問交易毒
    品事宜，劉啓南主動表示「浪費錢不要吃，如果要拿差的不
    如不要吃」、「不然是有，可是我用了覺得很差」、「可是
    我怕沒到那程度，你不滿意」等語，然劉啓南既係經濟狀況
    窘迫之人，卻對於蔡明春欲購買毒品之請求，不斷以毒品品
    質差為由予以推辭，主動放棄從中賺取金錢之機會，乃屬反
    常；而佐以證人蔡明春證稱其與劉啓南為鄰居關係、自幼相
    識多年，因認劉啓南本次應係基於彼此多年情誼，遂向蔡明
    春坦認自己販售之海洛因事實上品質有瑕疵。
　⒊其次，劉啓南於延押訊問時自承：因為我是長時間睡眠障礙
    者，有長期使用藥物史蒂諾斯、安保寧，此等藥物有類似腦
    内啡效果，只是沒有海洛因的氣味，我將此等藥物磨成粉狀
    加入葡萄糖後，販賣給本件起訴書所載之購毒者即蔡明春、
    楊武重、林建宏及被告等語（見偵聲一卷第23頁至25頁）。
    經調閱劉啓南之用藥紀錄，確含有史蒂諾斯、安保寧等藥物
    ，有國軍高雄總醫院岡山分院110年8月20日雄岡院部字第11
    00005336號函暨劉啓南病歷影本及用藥紀錄在卷可參（見訴
    卷第93至164頁），再參以前揭證人蔡明春、楊武重均證述
    劉啓南所販賣之毒品沒有海洛因之氣味，是劉啓南所言，非
    屬子虛。再者，被告於本院審理中亦自陳：劉啓南是我唯一
    的毒品來源，但他提供的毒品施用後有時有效、有時沒效，
    我曾經跟他反應過他的毒品品質不好等語（見訴卷第411至4
    16頁），對照附表一編號3-1、3-2劉啓南與被告於110年2月
    18日交易毒品相關之通訊監察譯文，劉啓南特別以「看有没
    有辦法再多1000啦，讚的啦，優的啦」、「我用高的給你啦
    」等語強調將提供品質高之海洛因與被告，且相較於卷內其
    餘10次劉啓南疑似販賣海洛因之通訊監察譯文（見警一卷第
    25至26頁、第77頁、第127至130頁，警二卷第27至29頁），
    僅有本次劉啓南一再保證其販售之毒品純度，甚至推銷被告
    多買一些，益見劉啓南平時所販賣之毒品確有魚目混珠之情
    ，始會在偶有品質良好之毒品時，不斷強調著墨並希望被告
    增加購買金額。
　⒋又證人即購毒者林建宏於本院審理時到庭證稱：110年3月25
    日那天向劉啓南購得的毒品，是不認識的人來交付給我，我
    施用後沒有海洛因的味道，整包像是糖，後來我在同年月27
    日向劉啓南購買毒品時，有當面向劉啓南反應前一包都是糖
    且沒有味道，所以他又補我一包沒有收錢，另外我再向他購
    買1包有付錢，結果一樣全部都是糖，所以我才馬上打電話
    向劉啓南反應等語（見訴卷第297至308頁），比對附表一編
    號1-1至1-3劉啓南與林建宏就110年3月27日交易毒品相關之
    通訊監察譯文，林建宏確於該次完成交易後，旋即撥打電話
    向劉啓南抱怨拿到的毒品整包都是糖，而劉啓南的回覆則閃
    爍其詞，甚至表示「這邊可能剛好沒有了啦」等語，則證人
    林建宏證述購得品質不佳之毒品乙節，應堪採信，亦與上開
    其餘購毒者之證述相符。從而，劉啓南既有交付品質不佳、
    甚至施用後無毒品感受之粉末與購毒者之情形，自不能排除
    其於110年3月25日交付與被告持以前往與林建宏交易之系爭
    白色粉末，亦有相同情況。
　⒌至於證人蔡明春、楊武重、林建宏固於偵查中證稱：向劉啓
    南購得之毒品是海洛因，用起來有止痛效果等語（見他卷第
    9頁、第19至21頁、第31至33頁）。然證人蔡明春及楊武重
    於本院審理時到庭證稱：先前在偵查中說施用後有效果，是
    因為有時候有效、有時候沒效，就乾脆說有效等語（見訴卷
    第391頁、第396至397頁）；證人林建宏亦於本院審理時到
    庭證稱：之前我在偵查中說買到的是海洛因，是因為劉啓南
    堅稱他賣的是海洛因，我只好這樣說等語（見訴卷第302）
    。依前開3位證人之證詞內容，可見其等經常施用毒品且多
    次向劉啓南購買海洛因，而劉啓南有時確實會交付正常、有
    效果之海洛因，則在偵查中未予細究、追問之情況下，其等
    出於便宜行事逕予回答向劉啓南購得之毒品均是海洛因乙節
    ，尚與常情無違，本院參酌前述卷內其他證據資料，認其等
    於本院審理中關於劉啓南所提供毒品品質不穩定之證詞較為
    可採。
　⒍從而，因無證據證明被告向劉啓南取得後持以交付與林建宏
    之系爭白色粉末確為海洛因，依罪證有疑、利歸被告之法則
    ，應認被告交付之物非海洛因。惟衡酌被告有共同販賣海洛
    因之意，且已著手於交付之行為，則被告販賣海洛因之犯行
    ，應屬已著手於犯罪行為之實行而不遂之未遂犯。是檢察官
    就此部分所認，容有誤會，尚非可採。
  ㈣綜上所述，本案事證明確，被告前揭犯行堪以認定，應依法
    論科。
二、論罪科刑
　㈠按海洛因係毒品危害防制條例第2條第2項第1款所定之第一級
    毒品。是核被告所為，係犯毒品危害防制條例第4條第6項、
    第1項之販賣第一級毒品未遂罪。至公訴意旨認被告此部分
    所為係販賣第一級毒品既遂罪，容有誤會。然刑事訴訟法第
    300條所謂變更法條，係指罪名之變更而言，若僅行為態樣
    有正犯、從犯之分，或既遂、未遂之分，即無庸引用刑事訴
    訟法第300條變更起訴法條（最高法院101年度台上字第3805
    號判決意旨可資參照），是此部分無庸變更起訴法條。被告
    與劉啓南就本案犯行有犯意聯絡及行為分擔，為共同正犯。
    至檢察官移送併辦部分，與本案起訴之犯罪事實完全相同，
    屬事實上同一案件，本院自應併予審理，附此敘明。
　㈡刑之加重減輕事由
　⒈查被告前因施用毒品案件，經本院以106年度審訴字第871號
    判決判處有期徒刑10月、5月確定，並經本院以107年度聲字
    第794號裁定定應執行有期徒刑1年，經入監執行後，於107
    年10月30日因縮短刑期假釋出監，於108年4月14日保護管束
    期滿未經撤銷視為執行完畢等情，有臺灣高等法院被告前案
    紀錄表附卷可稽（見訴卷第425至443頁）。被告於受有期徒
    刑執行完畢後5年內故意再犯本案有期徒刑以上之罪，為累
    犯。而司法院大法官會議釋字第775號解釋，依解釋文及理
    由之意旨，係指構成累犯者，不分情節，一律加重最低本刑
    ，於不符合刑法第59條所定要件之情形下，致生行為人所受
    之刑罰超過其所應負擔罪責之個案，不符罪刑相當原則、比
    例原則。於此範圍內，在修正前，為避免發生上述罪刑不相
    當之情形，法院就該個案應裁量是否加重最低本刑；依此，
    該解釋係指個案應量處最低法定刑、又無法適用刑法第59條
    在內減輕規定之情形，法院應依此解釋意旨裁量不予加重最
    低本刑（最高法院108年度台上字第338號判決意旨可資參照
    ），本院審酌被告所犯前案亦係違反毒品危害防制條例案件
    ，被告明知於此，仍於上開累犯之罪刑執畢後未滿2年即再
    為本案販賣毒品犯行，可見其未能因前案犯罪執行完畢後產
    生警惕作用，其刑罰反應力薄弱，再衡酌本案已適用毒品危
    害防制條例第17條第2項及刑法第59條規定減輕其刑（詳後
    述）等情狀後，認並無前揭解釋文所載致行為人所受刑罰超
    過其所應負擔罪責之情事，是認酌量加重被告之刑，尚符憲
    法罪刑相當原則之要求，故爰依刑法第47條第1項規定，加
    重其刑（惟法定刑為死刑、無期徒刑部分，依刑法第64條第
    1項、第65條第1項之規定不得加重）。
　⒉被告雖已著手販賣第一級毒品犯行，惟因其所交付之系爭白
    色粉末無證據可認確實含有海洛因成分，因認其未能實際售
    出毒品，故本案犯罪係屬未遂，所生危害較既遂犯為輕，爰
    依刑法第25條第2項之規定，按既遂犯之刑減輕之。
　⒊按犯毒品危害防制條例第4條至第8條之罪，於偵查及歷次審
    判中均自白者，減輕其刑，同條例第17條第2項定有明文。
    又所謂自白，係指犯罪嫌疑人或被告，對於其過往之所作所
    為，而符合於構成犯罪要件之基本社會事實之坦白陳述，重
    點在於事實之供認，而非法律之評價，蓋因後者屬執法人員
    之職責，不應歸由行為人負擔。是行為人對於犯罪之基本社
    會事實，無論為主動說出或被動回答，亦不管係全部吐實，
    或主要部分供明而保留不影響犯罪成立之部分真相，既然已
    經有助於重要關鍵事實之釐清，甚至採為認定犯罪之依據仍
    不失為自白（最高法院109年度台上字第781號判決意旨可資
    參照）。查被告前於警詢及偵查中供認確前往林建宏之住處
    外，交付系爭白色粉末並收取價金，且知悉劉啓南在販賣毒
    品等情（見警二卷第12至13頁，偵一卷第10至11頁），堪認
    被告已承認交付系爭白色粉末與林建宏並收取價金之客觀構
    成要件事實，且其所供認之基本社會事實，有助於重要關鍵
    事實之釐清，是本院認被告本案犯行應符合偵查中自白要件
    ，且被告就此部分於本院審理中自白，爰依毒品危害防制條
    例第17條第2項規定減輕其刑。
　⒋次按販賣第一級毒品罪之法定刑為「死刑或無期徒刑；處無
    期徒刑者，得併科新臺幣3千萬元以下罰金」，毒品危害防
    制條例第4條第1項定有明文。然同為販賣第一級毒品之人，
    其原因動機不一，犯罪情節未必盡同，或有大盤毒梟者，亦
    有中、小盤之毒販，甚或有吸毒者為互通有無而偶一為販賣
    之舉者，其等販賣毒品行為所造成危害社會之程度自屬有異
    ，法律科處此類犯罪，所設之法定最輕本刑卻同為無期徒刑
    ，不可謂不重。於此情形，倘依其情狀處以有期徒刑，即足
    懲儆，並可達防衛社會之目的者，自非不可綜合考量行為人
    客觀犯行與主觀惡性之相關情狀，審酌是否有可憫恕之處，
    適用刑法第59條之規定酌量減輕其刑，期使個案裁判之量刑
    ，能斟酌至當，以符合比例原則。查被告所為販賣海洛因之
    犯行，販賣對象僅林建宏1人，且販賣次數1次，其犯罪分工
    僅係依劉啓南之指示前往交付系爭白色粉末，且未從本次交
    易中分得販賣所得，與大量運輸、販賣毒品之大盤毒梟惡性
    相較，顯難比擬，故被告所為販賣第一級毒品未遂罪即使依
    刑法第25條第2項、毒品危害防制條例第17條第2項規定處以
    減刑後之最低刑度，猶嫌過重，在客觀上足以引起一般之同
    情，顯有可堪憫恕之處，爰依上揭說明，就被告本案犯行，
    依刑法第59條規定酌減其刑。
　⒌本案被告販賣第一級毒品未遂犯行，有上開累犯加重其刑及
    刑法第25條第2項、毒品危害防制條例第17條第2項、刑法第
    59條之減輕其刑事由，應依法先加後遞減之。
　㈢爰審酌被告除前開構成累犯之前案紀錄外，另有多次因違反
    毒品危害防制條例案件經法院論罪科刑之前科紀錄，有臺灣
    高等法院被告前案紀錄表在卷可參（見訴卷第425至443頁）
    ，素行非佳，且其明知海洛因為列管毒品，使用容易成癮且
    難以戒除，非但對施用者身心造成傷害，且因其成癮性，常
    使施用者經濟地位發生實質改變而處於劣勢，竟無視於國家
    對於杜絕毒品犯罪之禁令，亦不顧施用者可能面臨之困境，
    而與劉啓南共同為販賣毒品之犯行，其所為實有不該；惟衡
    酌被告所交付之系爭白色粉末，無證據可認確實含有海洛因
    成分而未遂，且念及被告犯後均坦承犯行，態度尚佳，並斟
    酌被告犯罪之動機、目的、手段，及其犯罪分工為依指示交
    付系爭白色粉末、未從收取之價金分得利益，暨其到庭自陳
    高職畢業之智識程度，從事板模工，每月收入約6、7萬元，
    與配偶及兒子同住，家庭狀況尚可之經濟生活狀況（見訴卷
    第418頁）等一切情狀，量處如主文所示之刑。
三、沒收部分
　㈠按犯第4條至第9條、第12條、第13條或第14條第1項、第2項
    之罪者，其供犯罪所用之物，不問屬於犯罪行為人與否，均
    沒收之。毒品危害防制條例第19條第1項定有明文。經查，
    扣案如附表二編號1之行動電話1支（含門號0000000000號SI
    M卡1張）為被告所持用，並用以聯絡本次販賣毒品交易事宜
    等情，經被告供承在卷（見警二卷第10至13頁，偵一卷第10
    至11頁，訴卷第309至310頁），且有前開通訊監察譯文可佐
    ，核屬供犯罪所用之物，不問屬於被告與否，應依毒品危害
    防制條例第19條第1項之規定宣告沒收。
　㈡本案被告前往交易所收取之價金1,000元，業已交付與劉啓南
    ，經劉啓南自承有收到該筆款項等語（見偵聲一卷第25頁）
    ，且依卷附證據資料，並無被告有實際分受上開犯罪所得之
    事證，自無從為其犯罪所得沒收宣告之諭知。
　㈢另附表二編號2、3所示之物，固經初步檢驗含有海洛因成分
    ，有高雄市政府警察局岡山分局毒品初步檢驗報告單及檢驗
    照片在卷可佐（見警二卷第57至58頁），然經被告自承為施
    用所剩（見警二卷第11頁，訴卷第249頁），是與被告本案
    犯行無關，爰不於本案宣告沒收銷燬。
　㈣其餘扣案如附表二編號4至7所示之物，被告堅稱均係其施用
    毒品時所用，並未用於本案販賣毒品等語（見警二卷第11頁
    ，訴卷第249頁、第309至310頁），且卷內無其他積極證據
    可認此些部分之扣案物係供被告為本案犯行所用之物或與本
    案有何關聯，乃不予宣告沒收。
據上論斷，應依刑事訴訟法第299條第1項前段，判決如主文。
本案經檢察官黃聖淵提起公訴及移送併辦，檢察官林世勛到庭執
行職務。
中　　華　　民　　國　　111 　年　　4 　　月　　29　　日
                  刑事第二庭  審判長法　官  黃右萱
　　　　　　　　　                  法  官  陳芸葶
　　　　　　　　　                  法  官  李怡靜
以上正本證明與原本無異。
如不服本判決應於收受判決後20日內向本院提出上訴書狀，並應
敘述具體理由。其未敘述上訴理由者，應於上訴期間屆滿後20 
日內向本院補提理由書 (均須按他造當事人之人數附繕本)「切
勿逕送上級法院」。
中　　華　　民　　國　　111 　年　　4 　　月　　29　　日
                                    書記官  楊芷心

附錄本案論罪科刑法條：
毒品危害防制條例第4條
製造、運輸、販賣第一級毒品者，處死刑或無期徒刑；處無期徒
刑者，得併科新臺幣三千萬元以下罰金。
製造、運輸、販賣第二級毒品者，處無期徒刑或十年以上有期徒
刑，得併科新臺幣一千五百萬元以下罰金。
製造、運輸、販賣第三級毒品者，處七年以上有期徒刑，得併科
新臺幣一千萬元以下罰金。
製造、運輸、販賣第四級毒品者，處五年以上十二年以下有期徒
刑，得併科新臺幣五百萬元以下罰金。
製造、運輸、販賣專供製造或施用毒品之器具者，處一年以上七
年以下有期徒刑，得併科新臺幣一百五十萬元以下罰金。
前五項之未遂犯罰之。

【附表一】劉啓南與購毒者之通訊監察譯文
編號 通話時間 證據出處 監察對象（A） 方向 通話對象（B） 譯文內容 1-1 110年3月27日 07:59:54 0000000000（劉啓南） <- 0000000000（林建宏） B:喂 A:蛤  B:來一下  A:好啦  警一卷第25至26頁     1-2 110年3月27日 08:37:30 同上 <- 同上 B:喂，到哪了 A:機掰阿，等人騎摩托車回來，到現在還没回來  B:好啦 A:還是你要出來一下  B:哪裡 A:橋頭白橋這邊…蛤  B:好 A:白橋這邊，我走這邊  B:好 A:你要騎過去養牛那邊喔  警一卷第25至26頁     1-3 110年3月27日 09:00:09 同上 <- 同上 B:喂，大仔你是在准什麼的  A:怎樣 B:整包都糖你是把我當作什麼，一點味道一點氣都沒有你是…當作我的錢很好拿就對了啦，有可能沒可能你自己最清楚啦  A:我哪知道…不是我用的  B:幹你娘整包都糖，真的都要做這種事情 A:我會這樣喔 B:你會不會這樣你自己不知道嗎 A:我何必自找麻煩 B:好啦，不用說那麼多啦 A:這邊可能剛好沒有了啦 B:沒有就好用這些給我，都沒有用糖給我喔 A:那個有摻阿 B:摻一摳覽趴，有摻 A:蛤，那個有摻 B:那整包都糖欸  A:不可能  B:不可能什麼  A:這陣子我多苦 B:苦覽叫啦，給我留一點點，留一點點水啦，你來嘗看看是苦的還是甜的啦...好啦  警一卷第25至26頁     2 110年2月12日 11:53:35  0000000000（劉啓南） <- 0000000000（蔡明春） A:喂 B:為什麼切我電話  A:我在打星城阿，我就沒接起來阿  B:在家喔  A:對阿 B:朋友那邊有沒有（意指毒品）有趣一下  A:你就揪一下就有了阿，拿原的（指純度高的） B:揪一下？ A:嗓阿  B:揪怎樣？ A:16的阿（指毒品純度暗語） B:機掰阿，我自己一個人很久没有了，我是因為突然想到，咳嗽很嚴重，有趣一下而已 A:浪費錢不要吃，如果要拿差的不如不要吃，我建議你是這樣 B:好啦，不然不要 A:不然是有，可是我用了覺得很差（指毒品品質很差） B:好啦 A:因為我對你不能拿差的 B:没啦，我是好幾個月了 A:是一定有 B:你有喔 A:對，可是我怕沒到那程度，你不滿意，你知道嗎 B:可是你也是要跟人家拿阿 A:我剛拿回來而已啦 B蛤 A:我剛去處理完回來，剛用完 B:這樣喔，不然你給我處理一張 A:就不到那邊，處理不好啊，這個東西不好 B:這樣喔 A:就是在等你等到...等到現在 B:我很久了，我過年有趣一下 A:好啦… B:再打給我 A:你過來啊 B:你家我就不知道阿 A:你不知道我家，你不知道武重的家 A:他們家前面的房子的無尾巷，中間那條彎進來就我家，最後面那間 B:無尾巷喔 A:嘿，洗菜的豐成那條  B:喔 A:你看裡面停一台黑色的休旅車，就看到我的車了  B:我到了打給你  警一卷第130頁     3-1 110年2月18日 08:11:22 0000000000（劉啓南） -> 0000000000（李福成） B:怎樣 A:有沒有 B:有阿 A:有喔 B:回來的時候看怎樣我再打給你 A:好啦，每次說要拿來都沒拿來 B:那天就是找不到阿 A:那麼好找哪會找不到 B:打電話給你你又不接 A:我就睡著了阿 B:我要過去的時候再打給你啦 A:好啊，看有没有辦法再多1000啦，讚的啦，優的啦（毒品品質），來我家…  警二卷第27頁     3-2 110年2月18日 19:23:56 同上 -> 同上 B:喂 A:下班了喔 B:剛下班而已 A:喔，你等等要過來嗎 B:蛤 A:你等等要過來的時候可不可以幫我買一包糖（葡萄糖）2支筆（注射針筒） B:喔 A:一支筆是要給你的啦 B:好啦，等一下 A:我用高的給你啦 B:好啦，等一下  A:你知道在哪裡吧  B:買我是知道  A:你不知道？ B:我知道在哪裡買啦  A:好啦，這樣就好　　  警二卷第27頁     

【附表二】被告之扣案物
編號 扣押物品名稱及數量 備註 1 行動電話1支（含門號0000000000號SIM卡1張） 被告為本案犯罪所用之物 2 海洛因1包 經初步檢驗呈第一級毒品海洛因陽性反應，含袋重0.28公克 3 海洛因1包 經初步檢驗呈第一級毒品海洛因陽性反應，含袋重0.34公克 4 注射針筒（已使用過）1支 被告施用毒品所用 5 塑膠鏟管2支 被告施用毒品所用 6 電子磅秤1台 被告施用毒品所用 7 分裝袋1包 被告施用毒品所用